【裁判字號】    89,附民,20
【裁判日期】    900921
【裁判案由】    請求損害賠償
【裁判全文】
臺灣澎湖地方法院刑事附帶民事訴訟判決             八十九年度附民字第二０號
    原      告  丙○○○○有限公司
    法定代理人  乙○○
    訴訟代理人  李智勝
    被      告  戊○○
    被      告  丁○○
    被      告  甲○○○開發有限公司
    法定代理人  李  明
    共      同
    訴訟代理人  楊慧娟律師
右列被告因八十九年度易字第九二號毀損案件，經原告提起附帶民事訴訟，本院判決
如左：
    主    文
被告應連帶給付原告新台幣陸萬玖仟參佰捌拾玖元，及自民國八十九年十二月八日起
至清償日止，按週年利率百分之五計算之利息。
訴訟費用新台幣零元，應由被告連帶負擔。
本判決原告勝訴部分得假執行。
    事    實
甲、原告方面：
壹、聲明：
（一）被告應連帶給付原告新台幣（下同）六萬九千三百八十九元，及自起訴狀繕本
      送達被告翌日起，按週年利率百分之五計算之利息。
（二）原告願供擔保，請准宣告假執行。
貳、陳述：
一、被告戊○○係受僱被告甲○○○開發有限公司（下稱天一公司）之人，被告丁○
    ○則為被告戊○○之配偶，被告戊○○於民國八十八年六月一日，代表被告天一
    公司與原告簽約，雙方約定由被告天一公司提供澎湖縣馬公市○○路八五號一、
    二樓之部分場地及設備，予原告作為營業之用，利潤均分。詎兩造於八十九年四
    月間發生債務糾紛，被告丁○○乃於八十九年四月三十日晚間，基於毀損他人之
    物之犯意，將上開賣場出入門戶之電源關閉，並禁止原告入內取出如附表所示之
    貨物。嗣同年五月二日被告戊○○自外地返回後，亦基於共同之犯意聯絡，禁止
    原告入內取出上開貨物，直至同年五月十五日，始讓原告進入賣場取出上開貨物
    ，造成上開貨物過期損壞，致生損害於原告，原告爰依侵權行為法律關係，訴請
    被告連帶賠償上開貨物過期之損失，計六萬九千三百八十九元。
參、證據：提出貨物過期清單為證。
乙、被告方面：
壹、聲明：原告之訴及假執行之聲請均駁回。
貳、陳述：
一、被告戊○○、丁○○並無毀損犯行，關閉賣場係基於原告與被告天一公司之民事
    調解內容所為，原告自應容忍。
二、縱被告戊○○、丁○○有毀損犯行，只願意賠償鮮奶、果汁部分之金額，或賠償
    一半。因為貨物壞掉，原告也有責任，另外，皮蛋保存期限較久，應該不會過期
    。如果貨物不是過期，而是有破損的部分，被告也不應該負責。
    理      由
一、原告起訴主張被告戊○○係受僱負責被告天一公司之人，被告丁○○則為被告戊
    ○○之配偶，被告戊○○於民國八十八年六月一日，代表被告天一公司與原告簽
    約，雙方約定由被告天一公司提供澎湖縣馬公市○○路八五號一、二樓之部分場
    地及設備，予原告作為營業之用，利潤均分，詎兩造於八十九年四月間發生債務
    糾紛，被告丁○○乃於八十九年四月三十日晚間，基於毀損他人之物之犯意，將
    上開賣場出入門戶之電源關閉，並禁止原告入內取出如附表所示之貨物，嗣同年
    五月二日被告戊○○自外地返回後，亦基於共同之犯意聯絡，禁止原告入內取出
    上開貨物，直至同年五月十五日，始讓原告進入賣場取出上開貨物，造成上開貨
    物過期損壞，致生損害於原告，原告爰依侵權行為法律關係，訴請被告連帶賠償
    原告之損失；被告則以被告戊○○、丁○○並無毀損犯行，關閉賣場係基於原告
    與被告天一公司之民事調解內容所為，原告自應容忍，又縱被告戊○○、丁○○
    有毀損犯行，只願意賠償鮮奶、果汁部分之金額，或賠償一半，因為貨物壞掉，
    原告也有責任，另外，皮蛋保存期限較久，應該不會過期，如果貨物不是過期，
    而是有破損的部分，被告也不應該負責等語資為抗辯。
二、按附帶民事訴訟之判決，應以刑事訴訟判決所認定之事實為據，刑事訴訟法第五
    百條前段定有明文。查本件原告受有如附表所示之物過期損壞之損害，係因被告
    戊○○、丁○○毀損犯行所致等情，已據刑事判決認定在案，則本件民事求償部
    分，自應以此為判斷之基礎。
三、又按，因故意或過失，不法侵害他人之權利者，負損害賠償責任；數人共同不法
    侵害他人之權利者，連帶負損害賠償責任，民法第一百八十四條第一項前段、第
    一百八十五條第一項規定甚明。準此，根據前述刑事判決認定之事實，原告訴請
    被告戊○○、丁○○連帶賠償，即非無據。再被告戊○○係受僱被告天一公司之
    人，於執行業務時不法侵害他人權利，依民法第一百八十八條第一項之規定，被
    告天一公司亦應連帶負損害賠償責任甚明。又被告雖對原告所提出應賠償之項目
    略有爭執，惟本件係關於請求金錢，標的金額在十萬元以下之訴訟，自有民事訴
   訟法小額訴訟程序法理之適用，如調查證據所需時間、費用，與當事人之請求顯
    不相當，本院得不調查證據，審酌一切情況，認定事實，為公平之裁判（民事訴
    訟法第四百三十六條之十四可資參照），是本院即不以被告抗辯之事由，逐一調
    查證據，而刑事判決認定之事實亦屬公平，自堪得為裁判基礎，附此敘明。從而
    ，原告依據侵權行為損害賠償之法律關係請求被告連帶給付六萬九千三百八十九
    元，及自起訴狀繕本送達被告翌日（即八十九年十二月八日）起，按週年利率百
    分之五計算之利息，為有理由，應予准許。另本件有小額訴訟程序法理之適用，
    已如前述，本院爰依職權宣告假執行。
四、結論：本件原告之訴，為有理由，並依刑事訴訟法第五百零二條第一項、第二項
    、第四百九十一條第十款，民事訴訟法第八十五條第二項、第三百九十條第二項
    ，判決如主文。
中        華       民       國     九十     年     九   月    二十一    日
                            臺 灣 澎 湖 地 方 法 院 刑 事 庭
                                  法    官  李     宛     玲
右正本證明與原本無異。
如不服本判決，應於判決送達後十日內，向本院提出上訴狀（須附繕本）。
中        華       民       國     九十     年     九   月    二十四    日
                                  書 記 官  劉     竹     苞


司法院資訊處製作；財團法人民間司法改革基金會備份。
